# 刚领用生产用原材料就借记生产成本？

提问人：wufaxian 时间：2022-07-26 20:50:06
南方文具公司按计划生产学生背包 5000 个，生产车间领用各种材料750,000元；车间门窗维修领用材料3,000元；应付生产工人工资400,000元，应付车间管理人员工资26,000元；生产车间以现金支付办公费6,000元，以银行存款支付燃动费15,000元。
生产用材料 750000 刚刚 领用，还没完成剩产，更没有销售 能记作生产成本么？门窗维修后使用年限怎么也会超过一个会计年度吧，怎么算费用，不计做固定资产呢？
借：生产成本 — 背包 — 直接材料 750,000
制造费用 — 维修费 3,000
贷：原材料 753,000
同理，下面的 400000 为什么不计入存货产成品呢？
借：生产成本 — 背包 — 直接人工 400,000
制造费用 — 工资费 26,000
贷：应付职工薪酬 426,000

回答人：chenyiwei
一般材料成本在领料后即转入生产成本科目。期末未完工部分列报为在产品。
人工成本也是同理，需先通过生产成本归集（即先计入在产品成本），完工后转入产成品成本。